Inventaris van het archief van de Koninklijke Maatschappij tot Bevordering van de Pharmacie, 1841-1980 (1981)
Nationaal Archief, Den Haag
- ARCHIEF VAN DE COMMISSIE VODR ZIEKENFONDSAANGELEGENHEDEN., VI
  - Stukken, geordend volgens een dossierstelsel., 2
    - dossiernr. 192A. - Eventuele fusie ziekenfondsorganisaties., 1957; 1004
    - dossiernr. 193. - Hulp aan vrijwillig verzekerden door de gemeente Utrecht., 1947; 1005
    - dossiernr. 194. - Levering kraampakketten en andere verplegingsartikelen aan verzekerden., 1948 - 1952; 1006
    - dossiernr. 195. - Levering van levertraan aan ziekenfondsen., 1950 - 1951; 1007
    - dossiernr. 196. - Levering van geneesmiddelen aan in ziekenhuizen opgenomen fondspatiënten., 1949 - 1960; 1008-1009
      - 1949-1955, 1008
      - 1956-1960, 1009
    - dossiernr. 196B. - Levering van geneesmiddelen aan inrichtingen opgenomen fondspatiënten., 1951 - 1953; 1010
    - dossiernr. 197. - Levering van geneesmiddelen op specialistenrecepten van apotheekhoudende artsen., 1948 - 1954; 1011
    - dossiernr. 198. - Aansluiting van gemeente-apotheken bij ziekenfondsen., 1951; 1012
    - dossiernr. 200. - Association Internationale de De Mutualité., 1953 - 1957; 1013
    - dossiernr. 201. - Levering van geneesmiddelen dooe ziekenhuizen., 1954; 1014
    - dossiernr. 202. - Ziekenfondsverzekering in andere landen., 1956; 1015
    - dossiernr. 211. - Ziekenhuiscommissie., 1950 - 1958; 1016
    - dossiernr. 212. - Pharmaceutische verzorging van ziekenhuizen., 1948 - 1959; 1017
    - dossiernr. 214. - Contract van mej. Nieuwenhuis, en het Onze Lieve Vrouwe Gasthuis te Amsterdam., 1947 - 1952; 1018
    - dossiernr. 215. - Bereiding van para-amino-salicyl-dranken door ziekenhuizen., 1950; 1019
    - dossiernr. 216. - Controle door apothekers op de geneesmiddelenfabricage., 1947 - 1951; 1020
    - dossiernr. 217. - Levering van geneesmiddelen aan militairen, o.a. te Assen., 1949 - 1953; 1021
    - dossiernr. 218. - Geneesmiddelenvoorziening in de gebieden der grenscorrectie., 1949; 1022
    - dossiernr. 219. - Geneesmiddelen voorziening in oorlogstijd., 1950; 1023
    - dossiernr. 220. - Oproeping apothekers in militaire dienst., 1946-1954; 1024
    - dossiernr. 221. - Mogelijkheden van gerepatrieerde en andere apothekers in Nederland., 1950; 1025
    - dossiernr. 223. - Taak van de apotheker., 1949; 1026
    - dossiernr. 225. - Rijksbureau voor Genees- en Verbandmiddelen., 1951; 1027
    - dossiernr. (1228). - Commissie Verhouding Ziekenfonds-Medewerkers., 1959-1961; 1028
    - Documentatie-berichten van het Gemeenschappelijk Overleg Ziekenfondsorganisaties., 1958-1960; 1029
    - Overzicht van onderhandelingen inzake ziekenfondshonoraria. Drukproeven, vervaardigd door de Maatschappij., 1954; 1030
    - Stukken betreffende de Geneesmiddelenwet., 1942-1953; 1031
- NAGEKOMEN STUKKEN., VII
  - Correspondentie., 1860-1880; 1032
  - Formulieren van een door het departement Rotterdam gehouden enquête over de relatie tussen apothekers en staatszorg., 1894; 1033
  - Exemplaren en drukproeven van het Formularium Medicamentorum Neerlandicum., 1907 en z.j; 1034
  - Mededelingen Pharmaceutisch Centrum, 1945; 1035
  - Foto's en programma's van algemene vergaderingen., 1951-1955; 1036
  - Jaarverslag van de Apothekerskamer, 1943; 1037
  - Originele correspondentie-ordner., Z.j; 1038
  - Stukken betreffende de reorganisatie van het ziekenfondswezen., 1945-1949; 1039
  - Stukken betreffende de Federation Internationale Pharmaceutique en internationale congressen., 1907-1947; 1040
  - Verslagen van jaarvergaderingen en daarvan opgestelde rapporten. gedrukt, 1905-1940; 1041
  - Ledenlijsten., 1913-1942; 1042
  - Exemplaren van statuten., 1954-1961; 1043
  - Stukken -betreffende het Pharmaceutisch Weekblad. 1867-1930., 1044
  - dossiernr. 426. - Salarissen van apothekersassistenten., 1950-1955; 1045
  - dossiernr. 439. - Watersnood, 1953; 1046
  - Advertenties van geneesmiddelen., 1936; 1047
  - dossiernr. 412.4. - Cosmetica in apotheken. Warenwetrecht., 1954-1956; 1048
  - dossiernr. 412.5. - Het patronaat., 1949; 1049
  - dossiernr. 418. - Clausule "Verkrijgbaar bij apotheker en drogist"., 1949-1953; 1050
  - dossiernr. 388. - Commissie tot bestudering van ongewenste afleveringen., 1952-1959; 1051
  - dossiernr. 389. - Commissie samenstellinglijst van amidogrinebevattende middelen en wekaminen., 1955-1958; 1052
  - dossiernr. 390. - Commissie tot bestrijding 'van de collectieve reclame., 1951-1952; 1053
  - dossiernr. 378. - Commissie bestudering van maatregelen inzake contractloostijdperk met fondsen., 1955; 1054
  - dossiernr. 436. - Bedrijfsvereniging Werkloosheid- en Wachtgeldverzekering: vertegenwoordiging van het bestuur., 1952-1960; 1055
  - dossiernr. 437. - Commissie voor de geschiedenis der pharmacie., 1948-1960; 1056
  - dossiernr. 395.2. - Commissie"Regeling en Klappers betreffende soorten genees- en verbandmiddelen", 1957-1960; 1057
  - Foto van een congres van de Federation Internationale Pharmaceutique., 1949; 1058
- VIII Supplement-1999 over de periode 1960-1980
  - dossiernr. 108. Pandencommissie, 1059
  - dossiernr. 108b. Pand Alexanderstraat 13-15, 1060
  - dossiernr. 108c. Panden Alexanderstraat 11, 13, 15; Verbouwing, 1061
  - dossiernr. 108d. Verbouwing; notulen besprekingen, 1062
  - dossiernr. 108e. Pand Alexanderstraat 7, 1063
  - dossiernr. 109. Bureau, 1064
  - dossiernr. 112a. Vestigingsbeleid, 1970 t/m 1972; 1065
  - dossiernr. 112a. Vestigingsbeleid, 1973 en 1974; 1066
  - dossiernr. 112a. Vestigingsbeleid, 1975; 1067
  - dossiernr. 112a. vestigingsbeleid, 1976 t/m 1980; 1068
  - dossiernr. 112b. vestigingsverordeningen, 1979 t/m 1981; 1069
  - dossiernr. 114a. vakature journalist, 1070
  - dossiernr. 114b. Sollicitatie apotheker 1977 / jong jurist, 1977 en 1979; 1071
  - dossiernr. 114c. Sollicitatie juridisch assistent, okt 1974 t/m dec 1974; 1072
  - dossiernr. 120. streekv. farm. verz. ten plattelande, 1979 t/m feb 1980; 1073
  - dossiernr. 120. streekv. farm. verz. ten plattelande, feb t/m mei 1980; 1074
  - dossiernr. 120. streekv. farm. verz. ten plattelande, april t/m mei 1980; 1075
  - dossiernr. 120. streekv. farm. verz. ten plattelande, mei t/m juni 1980; 1076
  - dossiernr. 120. geneesmiddelenvoorziening ten plattelande, juli t/m dec 1980; 1077
  - dossiernr. 150b. NV VNA correspondentie alg. richtlijnen penetratie apotheken, vanaf 1960; 1078
  - dossiernr. 160b. Stichting VNA correspondentie algemeen, vanaf 1960 t/m 1965; 1079
  - dossiernr. 160b. Stichting VNA correspondentie algemeen, vanaf 1966 t/m 1972; 1080
  - dossiernr. 160b. Stichting VNA correspondentie algemeen, 1973 t/m; 1081
  - dossiernr. 250. Structuur KNMP Algemeen, vanaf 1969; 1082
  - dossiernr. 250. Regionale bijeenkomsten; structuur KNMP, 1970; 1083
  - dossiernr. 250. Regionale bijeenkomsten; Studie Farmacie, 1971; 1084
  - dossiernr. 250. Regionale bijeenkomsten, 1972; 1085
  - dossiernr. 250. Regionale bijeenkomsten, 1973; 1086
  - dossiernr. 250. Regionale bijeenkomsten, 1974; 1087
  - dossiernr. 250. Regionale bijeenkomsten; inrichting moderne apotheek, 1975; 1088
  - dossiernr. 250. Commissie structuur KNMP, 1970-1976; 1089
  - dossiernr. 250. Regionale bijeenkomsten; toezicht in de apotheek, 1975; 1090
  - dossiernr. 250. Regionale bijeenkomsten, 1976; 1091
  - dossiernr. 250. Regionale bijeenkomsten, 1977; 1092
  - dossiernr. 250. Regionale bijeenkomsten; WBS rapport, 1978; 1093
  - dossiernr. 251. Statuten en Huishoudelijk Reglement, 1094
  - dossiernr. 251aI. Statuten en Hushoudelijk Reglement (corr.), 1095
  - dossiernr. 251aII. Statuten en huishoudelijke Reglement (corr.), 1096
  - dossiernr. 251b. Statuten en huishoudelijk reglement wijziging H.B. verkiezing, 1097
  - dossiernr. 252c. Verlenging Bindende besluiten 002 en 003, vanaf 1975; 1098
  - dossiernr. 252c. Bindende besluiten 002, 1099
  - dossiernr. 252a. Bindende Besluiten(referendum 1959), 1100
  - dossiernr. 252b. Bindende Besluiten (referendum 1961), 1101
  - dossiernr. 252c. BB003/1967 t/m 1974 Verlenging BB002 1964 Wijziging Statuten en Huishoudelijk reglement, 1102
  - dossiernr. 252d. referendum CAO, 1963/1964; 1103
  - dossiernr. 252e. Bindend besluit 004, 1104
  - dossiernr. 252f. Bindend besluit 005 CAO, 1105
  - dossiernr. 253. Reglementen fondsen/commissies KNMP, 1106
  - dossiernr. 253a. Benoemingen ledencommissies in en buiten de KNMP, 1107
  - dossiernr. 254. Doel KNMP en uitoefening der farmacies in Nederland, 1966/1978; 1108
  - dossiernr. 254. Doel KNMP en uitoefening der farmacies in Ned., 1979/1980; 1109
  - dossiernr. 255. Kartelbesluit (aanmelding besluiten KNMP), 1110
  - dossiernr. 256. Mededelingsregelingen vrije beroepen, 1111
  - dossiernr. 281. Vertegenwoordigend College vergadering, 1112
    d.d. 02-12-61
  - dossiernr. 282. Vert. Col. Verg., 1113
    d.d. 04-04-62
  - dossiernr. 283. Vert. Col. Verg., 1114
    d.d. 27-11-62
  - dossiernr. 284. Vert. Col. Verg., 1115
    d.d. 20-04-63
  - dossiernr. 285. Vert. Col. Verg., 1116
    d.d. 30-11-63
  - dossiernr. 286. Vert. Col. Verg., 1117
    d.d. 17-04-64
  - dossiernr. 287. Vert. Col. Verg., 1118
    d.d. 29-01-65
  - dossiernr. 288. Vert. Col. Verg., 1119
    d.d. 11-05-65
  - dossiernr. 289. Vert. Col. Verg., 1120
    d.d. 18-08-65
  - dossiernr. 290. Vert. Col. Verg., 1121
    d.d. 11-01-66
  - dossiernr. 291. Vert. Col. Verg., 1122
    d.d. 14-06-66
  - dossiernr. 292. Vert. Col. Verg., 1123
    d.d. 18-08-66
  - dossiernr. 293. Vert. Col. Verg., 1124
    d.d. 23-11-66
  - dossiernr. 294. Vert. Col. Verg., 1125
    d.d. 24-01-67
  - dossiernr. 295. Vert. Col. Verg., 1126
    d.d. 26-07-67
  - dossiernr. 296. Vert. Col. Verg., 1127
    d.d. 01-02-68
  - dossiernr. 297. Vert. Col. Verg., 1128
    d.d. 16-05-68 DH
  - dossiernr. 298. Vert. Col. Verg, 1129
    d.d. 21-01-69
  - dossiernr. 299a. Vert. Col. Verg., 1130
    d.d. 09-09-69 en 05-08-69
  - dossiernr. 299b. Vert. Col. Verg., 1131
    d.d. 11-03-70
  - dossiernr. 299c. Vert. Col. Verg., 1132
    d.d. 20-08-70
  - dossiernr. 299d. Vert. Col. Verg., 1133
    d.d. 03-06-71
  - dossiernr. 299e. Vert. Col. Verg., 1134
    d.d. 26-08-71
  - dossiernr. 299f. Vert. Col. Verg., 1135
    d.d. 25-11-71
  - dossiernr. 299g. Vert. Col. Verg., 1136
    d.d. 29-05-72
  - dossiernr. 299h. Vert. Col. Verg., 1137
    d.d. 09-08-72
  - dossiernr. 299i. Vert. Col. Verg., 1138
    d.d. 30-10-72
  - dossiernr. 299j. Vert. Col. Verg., 1139
    d.d. 08-03-73
  - dossiernr. 299k. Vert. Col. Verg., 1140
    d.d. 16-05-73
  - dossiernr. 299l. Vert. Col. Verg., 1141
    d.d. 22-08-73
  - dossiernr. 299m. Vert. Col. Verg., 1142
    d.d. 21-11-73
  - dossiernr. 299n. Vert. Col. Verg., 1143
    d.d. 20-03-74
  - dossiernr. 299o. Vert. Col. Verg., 1144
    d.d. 28-05-74
  - dossiernr. 299p. Vert. Col. Verg., 1145
    d.d. 12-08-74
  - dossiernr. 299q. Vert. Col. Verg., 1146
    d.d. 21-02-75
  - dossiernr. 299r. Vert. Col. Verg., 1147
    d.d. 27-05-75
  - dossiernr. 299s. Vert. Col. Verg., 1148
    d.d. 25-08-75
  - dossiernr. 299t. Vert. Col. Verg., 1149
    d.d. 11-02-76
  - dossiernr. 299u. Vert. Col. Verg., 1150
    d.d. 25-08-76
  - dossiernr. 299v. Vert. Col. Verg., 1151
    d.d. 19-01-77
  - dossiernr. 299w. Vert. Col. Verg., 1152
    d.d. 07-03-77
  - dossiernr. 299x. Vert. Col. Verg., 1153
    d.d. 02-06-77
  - dossiernr. 299y. Vert. Col. Verg., 1154
    d.d. 13-07-77
  - dossiernr. 299z. Vert. Col. Verg., 1155
    d.d. 23-08-77
  - dossiernr. 299z1. Vert. Col. Verg., 1156
    d.d. 09-11-77
  - dossiernr. 299z2. Vert. Col. Verg., 1157
    d.d. 16-02-78
  - dossiernr. 299z3. Vert. Col. Verg., 1158
    d.d. 07-06-78
  - dossiernr. 299z4. Vert. Col. Verg., 1159
    d.d. 28-08-78
  - dossiernr. 299z5. Vert. Col. Verg., 1160
    d.d. 15-11-78
  - dossiernr. 299z6. Vert. Col. Verg., 1161
    d.d. 01-02-79
  - dossiernr. 299z7. Vert. Col. Verg., 1162
    d.d. 23-05-79
  - dossiernr. 299z8. Vert. Col. Verg., 1163
    d.d. 21-08-79
  - dossiernr. 299z9. Vert. Col. Verg., 1164
    d.d. 26-11-79
  - dossiernr. 299z10. Vert. Col. Verg., 1165
    d.d. 06-03-80
  - dossiernr. 299z11. Vert. Col. Verg., 1166
    d.d. 10-06-80
  - dossiernr. 299z12. Vert. Col. Verg., 1167
    d.d. 20-08-80
  - dossiernr. 299z13. Vert. Col. Verg., 1168
    d.d. 02-12-80
  - dossiernr. 316. Verkiezing Hoofdbestuur, 1962-1963; 1169
  - dossiernr. 320. verkiezing hoofdbestuur, 1970/71 t/m 1973/74; 1170
  - dossiernr. 320. verkiezing hoofdbestuur, vanaf 1975; 1171
  - dossiernr. 350. Statuten en huishoudelijk reglement departementen, 1172
  - dossiernr. 350.1. Stat. en H.R. dept. Amsterdam Algemeen, 1173
  - dossiernr. 350.2. Stat. en H.R. dept. Dordrecht Algemeen, 1174
  - dossiernr. 350.3. Stat. en H.R. dept. Friesland Algemeen, 1175
  - dossiernr. 350.4. Stat. en H.R. dept. Gelderland Algemeen, 1176
  - dossiernr. 350.5. Stat. en H.R. dept. Gouda Algemeen, 1177
  - dossiernr. 350.7. Stat. en H.R. dept. Groningen Algemeen, 1178
  - dossiernr. 350.9. Stat. en H.R. dept. Limburg Algemeen, 1179
  - dossiernr. 350.10. Stat. en H.R. dept. N-Brabant Algemeen, 1180
  - dossiernr. 350.12. Stat. en H.R. dept. Overijssel Algemeen, 1181
  - dossiernr. 350.13. Stat. en H.R. dept. Rotterdam Algemeen, 1182
  - dossiernr. 350.14. Stat. en H.R. dept. Utrecht Algemeen, 1183
  - dossiernr. 351. Departementen Algemeen, 1960 t/m 1966; 1184
  - dossiernr. 351. Departementen Algemeen, vanaf 1967; 1185
  - dossiernr. 352.1. Departement Amsterdam, 1964-; 1186
  - dossiernr. 352.1. Departement Amsterdam, t/m 1963; 1187
  - dossiernr. 352.1a. Dept. Amsterdam; Agenda's verslagen vergaderingen en jaarverslagen, 1188
  - dossiernr. 352.2. Departement Dordrecht, 1189
  - dossiernr. 352.2a. Dept. Dordrecht; agenda's verslagen vergaderingen en jaarverslagen, 1190
  - dossiernr. 352.3. Departement Friesland, 1191
  - dossiernr. 352.3a. Dept. Friesland; agenda's verslagen vergaderingen en jaarverslagen, 1192
  - dossiernr. 352.4. Dept. Gelderland, t/m 1963; 1193
  - dossiernr. 352.4. Dept. Gelderland, vanaf 1964; 1194
  - dossiernr. 352.4a. Dept. Gelderland agenda's verslagen vergaderingen en jaarverslagen, 1195
  - dossiernr. 352.5. Dept. Gouda, 1196
  - dossiernr. 352.5a. Dept. Gouda agenda's verslagen vergaderingen en jaarverslagen, 1197
  - dossiernr. 352.6. Dept. s'Gravenhage, t/m 1963; 1198
  - dossiernr. 352.6. Dept. s'Gravenhage, vanaf 1964; 1199
  - dossiernr. 352.6a. Dept. s'Gravenhage agenda's verslagen vergaderingen en jaarverslagen, 1200
  - dossiernr. 352.7. Dept. Groningen, 1201
  - dossiernr. 352.7a. Dept. Groningen agenda's verslagen vergaderingen en jaarverslagen, 1202
  - dossiernr. 352.8. Dept. Leiden, 1203
  - dossiernr. 352.8a. Dept. Leiden agenda's verslagen vergaderingen en jaarverslagen, 1204
  - dossiernr. 352.9. Dept. Limburg, t/m 1963; 1205
  - dossiernr. 352.9. Dept. Limburg; o.a. Kwestie beambtenfonds, vanaf 1964; 1206
  - dossiernr. 352.9a. Dept. Limburg agenda's verslagen vergaderingen en jaarverslagen, 1207
  - dossiernr. 352.10. Dept. Noord-Brabant, t/m 1963; 1208
  - dossiernr. 352.10. Dept. Noord-Brabant, vanaf 1964; 1209
  - dossiernr. 352.10. Dept. N-Brabant agenda's verslagen vergaderingen en jaarverslagen, 1210
  - dossiernr. 352.11. Dept. Noord-Holland, 1211
  - dossiernr. 352.11a. Dept. N-Holland agenda's verslagen vergaderingen en jaarverslagen, 1212
  - dossiernr. 352.12. Dept. Overijssel, 1213
  - dossiernr. 352.12a. Dept. Overijssel agenda's verslagen vergaderingen en jaarverslagen, 1214
  - dossiernr. 352.13. Dept. Rotterdam t/m 1963 en Obligatielening, 1215
  - dossiernr. 352.13. Dept. Rotterdam, vanaf 1964; 1216
  - dossiernr. 352.13a. Dept. Rotterdam agenda's verslagen vergaderingen en jaarverslagen, 1217
  - dossiernr. 352.14. Dept. Utrecht, 1218
  - dossiernr. 352.14a. Dept. Utrecht agenda's verslagen vergaderingen en jaarverslagen, 1219
  - dossiernr. 352.15. Dept. Zeeland, 1220
  - dossiernr. 352.15a. Dept. Zeeland agenda's verslagen vergaderingen en jaarverslagen, 1221
  - dossiernr. 354. Apothekersverenigingen (algemeen), 1222
  - dossiernr. 354a. Werkgroepen Apothekers, 1223
  - dossiernr. 354.2. Apothekers vereniging Dordrecht (Dordtse apothekers vereniging), 1224
  - dossiernr. 354.3. Apothekersvereniging Dept. Friesland (Leeuwarder Ap. Ver.), 1225
  - dossiernr. 354.4. Ap. Vereniging Dept. Gelderland (Apeldoornse Ap. Ver.), 1226
  - dossiernr. 354.4a. Ap. Vereniging Dept. Gelderland (Arnhemse Ap. Ver.), 1227
  - dossiernr. 354.4b. Ap. Vereniging Dept. Gelderland (Ap. Ver. Nijmegen), 1228
  - dossiernr. 354.4c. Ap. Vereniging U.K.A.Z.A., 1229
  - dossiernr. 354.7. Ap. Vereniging dept. Groningen (Groningse Ap. Vereniging), 1230
  - dossiernr. 354.9. Ap. Vereniging (Maastrichts), 1231
  - dossiernr. 354.10. Ap. Vereniging N-Brabant (Eindhovense Ap.Vereniging), 1232
  - dossiernr. 354.10a. Ap. Vereniging N-Brabant (Ap.Ver. Tilburg), 1233
  - dossiernr. 354.10c. Kring West-Brabant apothekers, 1234
  - dossiernr. 354.10d. Ap. Vereniging Den Bosch, 1235
  - dossiernr. 354.11. Ap. Vereniging N-Holland (Haarlemse Ap. Ver.), 1236
  - dossiernr. 354.11a. Ap. Vereniging Gooi, Eem en Vechtstreek, 1237
  - dossiernr. 354.11b. Alkmaarse Ap. Vereniging, 1976-; 1238
  - dossiernr. 354.11c. Westfriese Ap. Vereniging, 1239
  - dossiernr. 354.12a. Ap. Vereniging Enschede, 1240
  - dossiernr. 354.14. Ap. Vereniging Utrecht (Utrechter, Zeister en Amersfoortse Ap. Ver.), 1241
  - dossiernr. 356. Apothekers in Suriname en Antillen, 1242
  - dossiernr. 359. Opzegging lidmaatschap, 1243
  - dossiernr. 360. Leden Buitenland, 1244
  - dossiernr. 362. Groep N.J.A., vanaf 1963; 1245
  - dossiernr. 363. Groep Apothekers Opleiders voor het ass. examen, t/m 1961; 1246
  - dossiernr. 363. Groep Opleiders Ap.-Ass. examen, vanaf 1962; 1247
  - dossiernr. 363. Groep Apothekers -Opleiders Werkgroep pedagogiek en Didactiek van de opleiding, 1248
  - dossiernr. 363. Groep Apothekers-opleiders verslagen vergaderingen, 1249
  - dossiernr. 364. Ziekenhuisapothekers Techn. Lab. (GO, Z; LLV en N.Z.), 1250
  - dossiernr. 364. Groep van Ziekenhuisapothekers, t/m 1965; 1251
  - dossiernr. 364. Groep van Ziekenhuisapotheken, vanaf 1966 t/m 1971; 1252
  - dossiernr. 364. Salariering ap.-ass. in Ziekenhuizen, 1253
  - dossiernr. 364. FHZ Federatie v. Verenigingen van hogere functionarissen in Ziekeninr., Sept. 1974 - Dec. 1975; 1254
  - dossiernr. 364. FHZ Federatie v. Verenigingen van hogere functionarissen in Ziekeninr., 1976-; 1255
  - dossiernr. 364. FHZ Federatie v. Verenigingen van hogere functionarissen in Ziekeninr., 1977-; 1256
  - dossiernr. 364. Groep van Ziekenhuisapothekers, 1972 t/m 1976; 1257
  - dossiernr. 364. FHZ Federatie v. Vereniging van hogere functionarissen in ziekeninr., 1978 I; 1258
  - dossiernr. 364. FHZ FHZ, 1978 II; 1259
  - dossiernr. 364. FHZ FHZ, 1979 I; 1260
  - dossiernr. 364. Ned Vereniging van Ziekenhuisap., vanaf 1975 - 1977; 1261
  - dossiernr. 364a. Werkgroep Toezichthouding v.d. Ned. Vereniging van Ziekenhuisap., 1977-; 1262
  - dossiernr. 364b. Ondernemersraad o.a. in Ziekenhuizen, 1263
  - dossiernr. 364. PUO N.V.Z.A. Post Universitair Onderwijs, 1264
  - dossiernr. 364. N.V.Z.A., 1978-; 1265
  - dossiernr. 365. Groep van militaire apothekers, 1266
  - dossiernr. 372. Buitengewone Leden (Correspondentie Leden), 1267
  - dossiernr. 374. Opnieuw aannemen van Leden der KNMP, 1268
  - dossiernr. 375. Leden in Indonesie (buitenland), 1269
  - dossiernr. 376. Ledenkwesties, 1270
  - dossiernr. 376A. Aarts, 1271
  - dossiernr. 376A. Asselbergs, 1272
  - dossiernr. 376B. Beethoven-apotheek, 1273
  - dossiernr. 376B. J.J. de Boer-den Helder, 1274
  - dossiernr. 376B. J.W. Brienen, 1275
  - dossiernr. 376B. v. Breest Smallenburg, 1276
  - dossiernr. 376B. v.d. Breggen, 1277
  - dossiernr. 376B. H.v. Bie, 1278
  - dossiernr. 376B. Berg, 1279
  - dossiernr. 376B. Barberot-Siem, 1280
  - dossiernr. 376B. R. Barentz (Krommenie), 1281
  - dossiernr. 376C. Cley (Royement), 1282
  - dossiernr. 376D. Kwestie Deventer, 1283
  - dossiernr. 376E. Apotheek Mevr. v. Es, 1284
  - dossiernr. 376F. Foudraine, 1285
  - dossiernr. 376F. klacht apotheek Franeker en G. de Koning, 1286
  - dossiernr. 376G. Mevr. G.M. Groesbak-Ottow, 1287
  - dossiernr. 376G. Graatsma, 1288
  - dossiernr. 376G. aanvraag lidmaatschap Goethur, 1289
  - dossiernr. 376G. Gho, 1290
  - dossiernr. 376H. v. Dijk, Hoogeveen, 1291
  - dossiernr. 376J. de Jong Katwijk / G. Jongeheer, de Bilt, 1292
  - dossiernr. 376J. Jager-Bruining, 1293
  - dossiernr. 376K. L.H.M.G. Kisters, 1294
  - dossiernr. 376K. J.M. Koopmans, 1295
  - dossiernr. 376K. Apotheek de Kenning, Rotterdam, 1296
  - dossiernr. 376K. v.d. Scheer / Kraal, 1297
  - dossiernr. 376K. Klacht Koning-Andrasse, 1298
  - dossiernr. 376K. M.J. Koert, 1299
  - dossiernr. 376K. Panis / v. Kempen, 1300
  - dossiernr. 376K. P.E. Kamp, 1301
  - dossiernr. 376L. S.K. Lo-Sie, 1302
  - dossiernr. 376L. W.H. Lim, 1303
  - dossiernr. 376L. de Lange, 1304
  - dossiernr. 376L. Laimbock Mevr. v. Wylick, 1305
  - dossiernr. 376L. Leefers, Hilversum, 1306
  - dossiernr. 376L. Lairesse, 1307
  - dossiernr. 376M. Dr. P.H. Mars, 1308
  - dossiernr. 376N. Apotheker Nieuwland, 1309
  - dossiernr. 376P. Pleyen, 1310
  - dossiernr. 376P. Ploegmakers, 1311
  - dossiernr. 376R. Rijkeboer, 1312
  - dossiernr. 376R. Mevr. Rijnaard, 1313
  - dossiernr. 376S. Apoth. Schagen, 1314
  - dossiernr. 376S. J.P. van 't Spijker, 1315
  - dossiernr. 376T. T.H. Tio, 1316
  - dossiernr. 376T. Tio-Kwee, Canter Cremer, 1317
  - dossiernr. 376T. Thio (Maassluis), 1318
  - dossiernr. 376T. aanvraag lidmaatschap F.H.J. Thiele, 1319
  - dossiernr. 376T. Thamer Apotheek, 1320
  - dossiernr. 376T. H.N. Tan, 1321
  - dossiernr. 376T. P.C.M. van Tetering, 1322
  - dossiernr. 376V. M.L. Vissers, 1323
  - dossiernr. 376V. v.d. Veen, Rijssen, 1324
  - dossiernr. 376W. Apotheek Waldeck, 1325
  - dossiernr. 376W. bezwaren Lidmaatschap Drs. Ir M.C. deWitte, 1326
  - dossiernr. 376W. A. Wighman c.s., 1327
  - dossiernr. 376W. Wit-Wauben, 1328
  - dossiernr. 376Z. Mevr. E.M. v. Zijl-Boekestein, 1329
  - dossiernr. 377. Commissie voor Tarieven Vergaderingen met stukken, 1967 t/m 1971; 1330
  - dossiernr. 377.10. Cie. v. Tarieven Nota's Particuliere Patienten, 1964 t/m 1971; 1331
  - dossiernr. 377.10. Cie. v. Tarieven Nota's Particuliere Patienten, 1958 t/m 1971; 1332
  - dossiernr. 377. Cie. v. Tarieven Correspondentie met de leden der Cis, Alfabetisch, t/m feb. 1972; 1333
  - dossiernr. 377. Cie v. Tarieven contact met de Departementen, 1334
  - dossiernr. 377. Cie v. Tarieven Correspondentie algemeen, vanaf 1968 t/m 1970; 1335
  - dossiernr. 377. Herziening Tarieven, 1336
  - dossiernr. 377.9a. Enquete; Accountantsrapporten, 1959; 1337
  - dossiernr. 377.10Ez. Besprekingen en correspondentie met EZ, 1338
  - dossiernr. 377. Correspondentie met H.B., 1971; 1339
  - dossiernr. 380. Centrale Documentatie commissie, t/m 1961; 1340
  - dossiernr. 380. Centrale documentatie Cie, 1962 t/m 1968; 1341
  - dossiernr. 380. Centrale documentatie Cie Verslagen Vergaderingen, vanaf 1973 t/m mei 1978; 1342
  - dossiernr. 380. Centrale Documentatie Cie Complete Vergaderingen, vanaf aug 1977; 1343
  - dossiernr. 380. Centrale documentatie Cie, Farmac. Therapie, vanaf 1967; 1344
  - dossiernr. 380. Centrale Documentatie Cie, vanaf 1969 t/m 1974; 1345
  - dossiernr. 380. Centrale Documentatie Cie, vanaf 1975 t/m 1976; 1346
  - dossiernr. 380. Centrale Documenten Cie voor Toxicologie, 1347
  - dossiernr. 380.1. Geneesmiddelen Benelux, Dienst voor registratie Geneesmiddelen, 1348
  - dossiernr. 380. Centrale documentatie cie, 1977-; 1349
  - dossiernr. 380. Centrale Documentatie Cie Complete vergaderingen, 1350
  - dossiernr. 380. N.I.W.I.D. Dr. W. Peumans, Antwerpen., 1351
  - dossiernr. 380. Practische Farmacie; verantwoording van onderzoek naar berechting in de apotheek, 1352
  - dossiernr. 380. Practische Farmacie Max Dosis, 1353
  - dossiernr. 380. Practische FarmacieWeegwerktuigen, 1354